<?xml version='1.0' encoding='utf-8'?>
<verb default="paraisiútáil" disambig="">
  <verbalNoun default="paraisiútáil" />
  <verbalAdjective default="paraisiútáilte" />
  <tenseForm default="paraisiútáil" tense="Past" dependency="Indep" person="Base" />
  <tenseForm default="paraisiútálamar" tense="Past" dependency="Indep" person="Pl1" />
  <tenseForm default="paraisiútáladar" tense="Past" dependency="Indep" person="Pl3" />
  <tenseForm default="paraisiútáladh" tense="Past" dependency="Indep" person="Auto" />
  <tenseForm default="paraisiútáil" tense="Past" dependency="Dep" person="Base" />
  <tenseForm default="paraisiútálamar" tense="Past" dependency="Dep" person="Pl1" />
  <tenseForm default="paraisiútáladar" tense="Past" dependency="Dep" person="Pl3" />
  <tenseForm default="paraisiútáladh" tense="Past" dependency="Dep" person="Auto" />
  <tenseForm default="paraisiútáladh" tense="PastCont" dependency="Indep" person="Base" />
  <tenseForm default="paraisiútálainn" tense="PastCont" dependency="Indep" person="Sg1" />
  <tenseForm default="paraisiútáilteá" tense="PastCont" dependency="Indep" person="Sg2" />
  <tenseForm default="paraisiútálaimis" tense="PastCont" dependency="Indep" person="Pl1" />
  <tenseForm default="paraisiútálaidís" tense="PastCont" dependency="Indep" person="Pl3" />
  <tenseForm default="paraisiútáiltí" tense="PastCont" dependency="Indep" person="Auto" />
  <tenseForm default="paraisiútáladh" tense="PastCont" dependency="Dep" person="Base" />
  <tenseForm default="paraisiútálainn" tense="PastCont" dependency="Dep" person="Sg1" />
  <tenseForm default="paraisiútáilteá" tense="PastCont" dependency="Dep" person="Sg2" />
  <tenseForm default="paraisiútálaimis" tense="PastCont" dependency="Dep" person="Pl1" />
  <tenseForm default="paraisiútálaidís" tense="PastCont" dependency="Dep" person="Pl3" />
  <tenseForm default="paraisiútáiltí" tense="PastCont" dependency="Dep" person="Auto" />
  <tenseForm default="paraisiútálann" tense="PresCont" dependency="Indep" person="Base" />
  <tenseForm default="paraisiútálaim" tense="PresCont" dependency="Indep" person="Sg1" />
  <tenseForm default="paraisiútálaimid" tense="PresCont" dependency="Indep" person="Pl1" />
  <tenseForm default="paraisiútáiltear" tense="PresCont" dependency="Indep" person="Auto" />
  <tenseForm default="paraisiútálann" tense="PresCont" dependency="Dep" person="Base" />
  <tenseForm default="paraisiútálaim" tense="PresCont" dependency="Dep" person="Sg1" />
  <tenseForm default="paraisiútálaimid" tense="PresCont" dependency="Dep" person="Pl1" />
  <tenseForm default="paraisiútáiltear" tense="PresCont" dependency="Dep" person="Auto" />
  <tenseForm default="paraisiútálfaidh" tense="Fut" dependency="Indep" person="Base" />
  <tenseForm default="paraisiútálfaimid" tense="Fut" dependency="Indep" person="Pl1" />
  <tenseForm default="paraisiútálfar" tense="Fut" dependency="Indep" person="Auto" />
  <tenseForm default="paraisiútálfaidh" tense="Fut" dependency="Dep" person="Base" />
  <tenseForm default="paraisiútálfaimid" tense="Fut" dependency="Dep" person="Pl1" />
  <tenseForm default="paraisiútálfar" tense="Fut" dependency="Dep" person="Auto" />
  <tenseForm default="paraisiútálfadh" tense="Cond" dependency="Indep" person="Base" />
  <tenseForm default="paraisiútálfainn" tense="Cond" dependency="Indep" person="Sg1" />
  <tenseForm default="paraisiútálfá" tense="Cond" dependency="Indep" person="Sg2" />
  <tenseForm default="paraisiútálfaimis" tense="Cond" dependency="Indep" person="Pl1" />
  <tenseForm default="paraisiútálfaidís" tense="Cond" dependency="Indep" person="Pl3" />
  <tenseForm default="paraisiútálfaí" tense="Cond" dependency="Indep" person="Auto" />
  <tenseForm default="paraisiútálfadh" tense="Cond" dependency="Dep" person="Base" />
  <tenseForm default="paraisiútálfainn" tense="Cond" dependency="Dep" person="Sg1" />
  <tenseForm default="paraisiútálfá" tense="Cond" dependency="Dep" person="Sg2" />
  <tenseForm default="paraisiútálfaimis" tense="Cond" dependency="Dep" person="Pl1" />
  <tenseForm default="paraisiútálfaidís" tense="Cond" dependency="Dep" person="Pl3" />
  <tenseForm default="paraisiútálfaí" tense="Cond" dependency="Dep" person="Auto" />
  <moodForm default="paraisiútáladh" mood="Imper" person="Base" />
  <moodForm default="paraisiútálaim" mood="Imper" person="Sg1" />
  <moodForm default="paraisiútáil" mood="Imper" person="Sg2" />
  <moodForm default="paraisiútálaimis" mood="Imper" person="Pl1" />
  <moodForm default="paraisiútálaigí" mood="Imper" person="Pl2" />
  <moodForm default="paraisiútálaidís" mood="Imper" person="Pl3" />
  <moodForm default="paraisiútáiltear" mood="Imper" person="Auto" />
  <moodForm default="paraisiútála" mood="Subj" person="Base" />
  <moodForm default="paraisiútálaimid" mood="Subj" person="Pl1" />
  <moodForm default="paraisiútáiltear" mood="Subj" person="Auto" />
</verb>
